臺灣臺北地方法院民事裁定
109年度重訴字第144號
原      告  王道商業銀行股份有限公司

法定代理人  駱怡君  
訴訟代理人  張炳煌律師
上列原告與被告易京揚實業有限公司等間請求損害賠償等事件，
本院裁定如下：
    主  文
原告應於本裁定送達後5日內，補繳第一審裁判費新臺幣2萬1,40
6元，逾期未補繳，即駁回其擴張之訴。
    理  由
一、按當事人死亡者，訴訟程序在有繼承人、遺產管理人或其他
    依法令應續行訴訟之人承受其訴訟以前當然停止；第168條
    至第172條及前條所定之承受訴訟人，於得為承受時，應即
    為承受之聲明；聲明承受訴訟，應提出書狀於受訴法院，由
    法院送達於他造，民事訴訟法第168條、第175條第1項及第1
    76條分別定有明文。查被告蕭良政於訴訟繫屬中之民國110
    年1月6日死亡，其全體繼承人均拋棄繼承，經本院以110年
    度司繼字第1254號選任陳士綱律師為蕭良政之遺產管理人，
    陳士綱律師並於110年12月2日具狀聲明承受訴訟，有除戶戶
    籍謄本、本院110年4月7日北院忠家合110年度司繼字第687
    號函、本院110年度司繼字第1254號家事裁定確定證明書、
    民事聲明承受訴訟狀附卷可參（見本院卷㈨第223至225頁、
    卷第31、45頁），核與前開規定相符，應予准許，合先敘
    明。
二、次按提起民事訴訟，應依民事訴訟法第77條之13或第77條之
    14之規定繳納裁判費，茲屬必備之程式。又按訴之變更或追
    加，其變更或追加後訴訟標的之價額超過原訴訟標的之價額
    者，就其超過部分補徵裁判費，民事訴訟法第77條之15第3
    項亦有明文。另原告之訴，有起訴不合程式或不備其他要件
    者，法院應以裁定駁回之。但其情形可以補正者，審判長應
    定期間先命補正，民事訴訟法第249條第1項第6款亦有明文
    。
三、經查：
　㈠原告於109年1月22日起訴，就請求權基礎部分，先位主張除
    被告楊宇晨外，均依侵權行為法律關係請求被告負連帶賠償
    責任，備位主張依債權讓與、銷售契約法律關係，請求被告
    中國人造纖維股份有限公司（下稱中國人纖公司）、福懋興
    業股份有限公司（下稱福懋興業公司）、福懋同奈責任有限
    公司（下稱福懋同奈公司）、綿春纖維工業股份有限公司（
    下稱綿春公司）清償應收帳款債務，並聲明：「⒈被告楊文
    虎、王音之、楊昌衡、楊宇晨、蕭炯桂、林奕如、張力方、
    莊淑芬、陳姵伃、莊雁鈞、吳靜宜、施娟娟、沈珍芙、張家
    珊、陳佳寧、黃俊義、劉永達、中國人纖公司及易京揚實業
    有限公司（下稱易京揚公司）應連帶給付原告新臺幣（下同
    ）2億1,710萬5,122元，及自起訴狀繕本送達翌日起至清償
    日止，按週年利率5％計算之利息。⒉被告楊文虎、王音之、
    楊昌衡、楊宇晨、蕭炯桂、林奕如、張力方、莊淑芬、陳姵
    伃、莊雁鈞、吳靜宜、施娟娟、沈珍芙、張家珊、陳佳寧、
    黃明堂、王博民、歐兆賢、福懋興業公司及易京揚公司應連
    帶給付原告4億0,937萬4,603元，及自起訴狀繕本送達翌日
    起至清償日止，按週年利率5％計算之利息。⒊被告楊文虎、
    王音之、楊昌衡、楊宇晨、蕭炯桂、林奕如、張力方、莊淑
    芬、陳姵伃、莊雁鈞、吳靜宜、施娟娟、沈珍芙、張家珊、
    陳佳寧、黃明堂、王博民、王憲璋、歐兆賢、蕭良政、楊文
    海、李宜珊、曾淑萍、沈秉誼、福懋興業公司、福懋同奈公
    司、星榮物流有限公司（下稱星榮公司）及易京揚公司應連
    帶給付原告2億3,953萬0,564元，及自起訴狀繕本送達翌日
    起至清償日止，按週年利率5％計算之利息。⒋被告楊文虎、
    王音之、楊昌衡、楊宇晨、蕭炯桂、林奕如、張力方、莊淑
    芬、陳姵伃、莊雁鈞、吳靜宜、施娟娟、沈珍芙、張家珊、
    陳佳寧、歐增亭、劉建春、綿春公司及易京揚公司應連帶給
    付原告5,989萬4,683元，及自起訴狀繕本送達翌日起至清償
    日止，按週年利率5％計算之利息。⒌願供擔保請准宣告假執
    行。」（見本院卷㈠第15至16頁）。
　㈡嗣原告於110年12月3日、110年12月7日具狀撤回備位主張，
    並撤回對被告陳姵伃、曾淑萍之請求、聲明第4項對被告劉
    建春之請求、聲明第1、2、4項對被告沈珍芙、張家珊之請
    求，並聲明：「⒈被告楊文虎、王音之、楊昌衡、楊宇晨、
    蕭炯桂、林奕如、張力方、莊淑芬、莊雁鈞、施娟娟、陳佳
    寧、黃俊義、劉永達、中國人纖公司及易京揚公司應連帶給
    付原告2億2,008萬9,100元，被告吳靜宜應與前開被告連帶
    給付其中1億3,347萬3,450元，及均自起訴狀繕本送達翌日
    起至清償日止，按週年利率5％計算之利息。⒉被告楊文虎、
    王音之、楊昌衡、楊宇晨、蕭炯桂、林奕如、張力方、莊淑
    芬、莊雁鈞、施娟娟、陳佳寧、黃明堂、王博民、歐兆賢、
    福懋興業公司及易京揚公司應連帶給付原告4億0,974萬8,02
    0元，被告吳靜宜應與前開被告連帶給付其中2億0,821萬5,2
    42元，及均自起訴狀繕本送達翌日起至清償日止，按週年利
    率5％計算之利息。⒊被告楊文虎、王音之、楊昌衡、楊宇晨
    、蕭炯桂、林奕如、張力方、莊淑芬、莊雁鈞、施娟娟、沈
    珍芙、張家珊、陳佳寧、黃明堂、王博民、王憲璋、歐兆賢
    、陳士綱律師（即蕭良政之遺產管理人）、楊文海、李宜珊
    、沈秉誼、福懋興業公司、福懋同奈公司、星榮公司及易京
    揚公司應連帶給付原告2億3,889萬3,741元，被告吳靜宜應
    與前開被告連帶給付其中1億8,051元4,800元，及均自起訴
    狀繕本送達翌日起至清償日止，按週年利率5％計算之利息。
    ⒋被告楊文虎、王音之、楊昌衡、楊宇晨、蕭炯桂、林奕如
    、張力方、莊淑芬、莊雁鈞、施娟娟、陳佳寧、歐增亭、綿
    春公司及易京揚公司應連帶給付原告5,994萬9,318元，被告
    吳靜宜應與前開被告連帶給付其中4,239萬7,573元，及均自
    起訴狀繕本送達翌日起至清償日止，按週年利率5％計算之利
    息。⒌願供擔保請准宣告假執行。」（見本院卷第54至55、
    232至233頁），是本件經原告擴張聲明後，訴訟標的金額為
    9億2,868萬0,179元（計算式：2億2,008萬9,100＋4億0,974
    萬8,020＋2億3,889萬3,741＋5,994萬9,318＝9億2,868萬0,179
    元），應徵第一審裁判費727萬2,913元，扣除原告前已繳裁
    判費725萬1,507元，原告尚應補繳2萬1,406元（計算式：72
    7萬2,913－725萬1,507＝2萬1,406元）。茲限原告於本裁定送
    達後5日內，補正如主文所示之事項，逾期未補正，即駁回
    其擴張之訴。
三、依民事訴訟法第249條第1項但書，裁定如主文。
中　　華　　民　　國　　111 　年　　1 　　月　　13　　日
                    民事第九庭法　官　  梁夢迪
以上正本係照原本作成。
本裁定不得抗告。
中　　華　　民　　國　　111 　年　　1 　　月　　13　　日
                              書記官　  石勝尹